【裁判字號】    92,訴,90
【裁判日期】    920616
【裁判案由】    槍砲彈藥刀械管制
【裁判全文】
臺灣板橋地方法院刑事判決                            九十二年度訴字第九○號
    公  訴  人  臺灣板橋地方法院檢察署檢察官
    被      告  甲○○
    指定辯護人  本院公設辯護人彭宏東
右列被告因槍砲彈藥刀械管制條例案件，經檢察官提起公訴（九十一年度偵字第二○
二九三號），本院判決如左：
    主  文
甲○○未經許可，持有手槍，累犯，處有期徒刑伍年肆月，併科罰金新臺幣拾萬元，
罰金如易服勞役，以銀圓佰元即新臺幣玖佰元折算壹日。扣案之巴西ＴＡＵＲＵＳ
廠製ＰＴ一一一型、口徑九ｍｍ制式半自動手槍壹支（含彈匣壹個，槍枝管制編號：
0000000000號）、制式子彈伍顆，均沒收。
    事  實
一、甲○○於民國八十七年三月二日因違反槍砲彈藥刀械管制條例案件，經本院判處
    有期徒刑一年二月確定，於八十九年三月二十八日假釋交付保護管束執行完畢，
    詎仍不知悔改，於九十一年八月底某日（確實日期不詳），明知姓名年籍不詳綽
    號「鯊魚」之人，在高雄市○○○路交流道旁所交付係具殺傷力之巴西ＴＡＵＲ
    ＵＳ廠製ＰＴ１１１型、口徑９ｍｍ制式半自動手槍（含彈匣一個，槍枝管制編
    號：0000000000號）及供上述手槍使用具殺傷力之制式子彈十一顆，
    竟未經許可，而無故持有上開槍彈。嗣於九十一年十月十五日凌晨二時三十分許
    ，甲○○駕駛３Ｂ—九五二二號牌自用小客車，行經其位於臺北縣三重市○○路
    三二巷二一號住處前，為警當場查獲，並扣得前述具殺傷力知制式半自動手槍一
    支及供上述手槍使用具殺傷力制式子彈十一顆（其中六顆子彈於鑑定過程中業經
    試射擊發）。
二、案經臺北縣政府警察局海山分局報請臺灣板橋地方法院檢察署檢察官偵查起訴。
    理  由
一、右揭事實，業據被告甲○○於警訊及偵審中均坦承不諱，並有如事實欄所述之槍
    、彈扣案可證。再前述扣案之手槍及子彈，經囑託內政部警政署刑事警察局鑑定
    結果，就手槍部分，認係巴西ＴＡＵＲＵＳ廠製ＰＴ１１１型、口徑９ｍｍ制式
    半自動手槍，機械性能均良好，具殺傷力；另制式子彈十一顆，係口徑９ｍｍ制
    式子彈（試射六顆），認均具殺傷力，此有內政部警政署刑事警察局九十一年十
    一月二十九日刑鑑字第○九一○二八三六八四號槍彈鑑定書一份附卷可稽，足證
    被告上開自白應與事實相符。從而，本案事證明確，被告犯行堪予認定，應依法
    論科。
二、核被告所為，係犯槍砲彈藥刀械管制條例第七條第四項之罪（未經許可持有手槍
    部分）及同條例第十二條第四項之罪（未經許可持有子彈部分）。其一行為而犯
    上開二罪名，應依刑法第五十五條想像競合之規定，從一較重之未經許可持有手
    槍罪處斷。次查，被告有事實欄所載之犯罪科刑執行情形，有臺灣高等法院檢察
    署刑案紀錄簡覆表一份在卷足憑，其於刑之執行完畢後五年內再犯本件有期徒刑
    以上之罪，為累犯，應依刑法第四十七條之規定加重其刑。至被告雖另辯稱：本
    件係自己主動供稱車上有槍彈之情，應符合自首云云，然經本院依職權向臺北縣
    政府警察局海山分局函詢之結果，其內容係謂：被告甲○○非法持有槍械乙案，
    係本分局依秘密證人Ａ１舉發而查緝到案（詳如附件指證筆錄一份），非渠主動
    供出或陳明犯行等語，此有臺北縣政府警察局海山分局九十二年二月十三日海警
    刑字第○九二○○○三九一二號函暨檢附指證筆錄一份在卷可參，足證被告並非
    在未被有偵查犯罪職權之公務員發覺前，對於未發覺之罪自首而接受裁判，自無
    法依刑法第六十二條前段之規定減輕其刑，附此敘明。爰審酌被告已有違反槍砲
    彈藥刀械管制條例之前科，仍為本件犯行，與其犯罪之動機、目的，其未經許可
    持有手槍及子彈，對社會治安所生之危害，及犯罪後態度尚佳坦承犯行等一切情
    狀，量處如主文所示之刑，並就其罰金部分諭知易服勞役之折算標準，以示懲儆
    。扣案之具殺傷力之巴西ＴＡＵＲＵＳ廠製ＰＴ１１１型、口徑９ｍｍ制式半自
    動手槍（含彈匣一個），及供上述手槍使用具殺傷力之制式子彈五顆（原為十一
    顆，經送鑑試射六顆，餘五顆），均為違禁物，爰依刑法第三十八條第一項第一
    款之規定宣告沒收。
據上論斷，應依刑事訴訟法第二百九十九條第一項前段，槍砲彈藥刀械管制條例第七
條第四項、第十二條第四項，刑法第十一條前段、第五十五條、第四十七條、第四十
二條第二項、三十八條第一項第一款，罰金罰鍰提高標準條例第二條，現行法規所定
貨幣單位折算新臺幣條例第二條，判決如主文。
本案經檢察官張云綺到庭執行職務
中      華      民      國    九十二    年      六      月      十六    日
                                臺灣板橋地方法院刑事第五庭
                                      法  官  邱  靜  琪
右正本證明與原本無異。
如不服本判決，應於判決送達後十日內向本院提出上訴狀 (應附繕本) ，上訴於臺灣
高等法院。
          書記官  黃  頌  棻
中      華      民      國    九十二    年      六      月      十七    日
附錄本案論罪科刑法條全文：
槍砲彈藥刀械管制條例第七條
  未經許可，製造、販賣或運輸火砲、肩射武器、機關槍、衝鋒槍、卡柄槍、自動步
  槍、普通步槍、馬槍、手槍或各類砲彈、炸彈、爆裂物者，處死刑、無期徒刑或七
  年以上有期徒刑；處徒刑者，併科新台幣三千萬元以下罰金。
  未經許可，轉讓、出租或出借前項所列槍砲、彈藥者，處無期徒刑或五年以上有期
  徒刑，併科新台幣一千萬元以下罰金。
  意圖供自己或他人犯罪之用，而犯前二項之罪者，處死刑或無期徒刑；處徒刑者，
  併科新台幣五千萬元以下罰金。
  未經許可，持有、寄藏或意圖販賣而陳列第一項所列槍砲、彈藥者，處五年以上有
  期徒刑，併科新台幣一千萬元以下罰金。
  第一項至第三項之未遂犯罰之。
槍砲彈藥刀械管制條例第十二條
  未經許可，製造、販賣或運輸子彈者，處一年以上七年以下有期徒刑，併科新台幣
  五百萬元以下罰金。
  未經許可，轉讓、出租或出借子彈者，處六月以上五年以下有期徒刑，併科新台幣
  三百萬元以下罰金。
  意圖供自己或他人犯罪之用，而犯前二項之罪者，處三年以上十年以下有期徒刑，
  併科新台幣七百萬元以下罰金。
  未經許可，持有、寄藏或意圖販賣而陳列子彈者，處五年以下有期徒刑，併科新台
  幣三百萬元以下罰金。
  第一項至第三項之未遂犯罰之。


司法院資訊處製作；財團法人民間司法改革基金會備份。
